臺灣新竹地方法院民事判決　　　　　　　 93年度訴字第727號
原　　　告　丙○○
被　　　告　丁○○○
訴訟代理人　戊○○
上列當事人間請求確認抵押權不存在事件，本院於民國94年6 月
29日辯論終結，判決如下：
    主  文
確認被告就莊傅錫妹所有坐落新竹縣竹東鎮○○段五五地號土地
及原告所有前開土地上建物，竹東鎮○○段三００建號即門牌號
碼新竹縣竹東鎮○○路○段一０八巷三０弄十號，鋼筋混凝土造
三層樓房全部，在新竹縣竹東地政事務所以民國八十八年東地字
第一八八二六０號收件，八十八年八月二十三日登記，所設定最
高限額新台幣佰萬元，其中超過新台幣貳佰貳拾柒萬仟零陸
拾元之抵押債權不存在。
原告其餘之訴駁回。
訴訟費用由被告負擔百分之二十五，餘由原告負擔。
    事實及理由
壹、原告主張：
一、緣於民國85年間訴外人劉玉梅【原於原告經營之榮金窯業股
    份有限公司(下稱：榮金窯業)擔任會計，婚後離職】與訴外
    人余鎮汶(劉玉梅之配偶)因經營新富城家具行( 下稱：家具
    行 )發生資金週轉困難，故向被告之配偶即訴外人黃光廷所
    經營之全台互助會社，調借款項週轉，又因利息沈重外加利
    滾利，致積欠訴外人黃光廷龐大之債務，經黃光廷聲稱：若
    未儘速清償其等間之債務，欲提出民刑事告訴，為此劉玉梅
    始央求原告幫忙協助調度，及就其等與黃光廷即全台互助會
    間之債務金額擔保背書，以利就原積欠之債務得以分期攤還
    ，原告因念及劉玉梅婚前受雇原告期間乖巧認真，故陪同至
    全台互助會( 設新竹縣竹東鎮○○路○段66號)處，與黃光廷
    協商就其等間之債權債務分期償還辦法。經黃光廷提出條件
    ，要原告於劉玉梅、余鎮汶所交付之甲存支票背書，並提供
    不動產供設定抵押權以為擔保，始同意前項分期攤還事宜，
    原告為息事寧人，故答應其之條件，提供莊傅錫妹(已歿)所
    有之系爭坐落新竹縣竹東鎮○○段55地號土地及其上原告所
    有竹東鎮○○段300建號建物(下稱：系爭房地) ，設定最高
    限額新台幣(下同)2,500,000 元之抵押權，抵押權存續期間
    自85年9月10日起至90年9月 9日止，抵押權人為被告。爾後
    因訴外人劉玉梅與余鎮汶所簽發之甲存支票陸續遭存款不足
    而退票，又於86年10月24日遭拒絕往來後，進而逃之夭夭避
    不見面，黃光廷遂通知原告至其經營之全台互助會處，核算
    退票及未提示之甲存支票面額共1,063,945 元，要原告簽發
    同額甲存支票及補貼利息，倘若不從即要依法拍賣系爭房地
    ，原告只得依黃光廷核算之本息及複利金額簽發榮金窯業之
    甲存支票，爾後待榮金窯業支票逐期兌現後，黃光廷始逐一
    交付未提示及已提示而退票之甲存支票及退票理由單共10紙
    與原告，該支票背面亦有其核算之本息及複利之金額與書立
    已決或已解決字樣，嗣後原告即陷於金錢之無底深坑，每天
    忙於調度資金墊償上開款項，難有喘息空間。
二、又至88年4 月17日，原告提供系爭房地設定抵押權予華南銀
    行，向該行借款7,400,000元，其中4,000,000元由該銀行直
    接轉至黃光廷指定匯入被告帳戶，然於原告償還上開款項後
    ，黃光廷即表示該行庫所轉帳之金額不足以完全清償上開擔
    保墊償之金額，及尚有未到期支票金額1,630,000 元，為求
    保障其個人債權權益，要原告再度提供系爭房地重新設定抵
    押權以擔保其偽稱之債權，故現不動產登記謄本次序6 之最
    高限額抵押權，其設定金額係經黃光廷所指定，然本件抵押
    權未實際有借貸關係存在。
三、嗣於89年4 月21日黃光廷通知原告須帶著支票至其營業處核
    對帳目後，黃光廷要求原告簽發面額1,780,000 元支票一張
    ，及106,800 元之支票三紙( 詳資金往來票據記錄明細表編
    號：111、票號0000000、面額106,800元、到期日89年5月17
    日。編號：128、票號0000000、面額106,800 元、到期日89
    年7 月19日。編號：143、票號：0000000、面額106,800 元
    、到期日89年9月17日。編號：146、票號0000000、面額1,7
    80,000 元、到期日89年11月17日)，當日原告所簽發交與黃
    光廷之支票面額合計共為2,100,400 元，然被告提出證人黃
    國慶之存摺，陳明其於89年1月19日分別支出400,000元及28
    0,000元，以證明其確貸予原告資金。然查黃光廷存摺89年4
    月21日支出現金1,000,000元及轉帳支出500,000元，合計支
    出1,500,000元，而原告於89年4月21日簽發交付黃光廷支票
    合計已達2,100,400 元。又被告為達其等之巧取豪奪，竟提
    出上開支出1,000,000 元及轉帳金額充數矇混。至原告於89
    年6月28日確實有向黃光廷借款120,000元扣除利息取得110,
    440元，及89年7 月12日、89年7月17日分別向原告借款。爾
    後因原告之配偶彭文吉於89年8月4日死亡，該時段因辦理後
    事，故未就到期支票提撥款項以利支票兌現( 詳上開明細表
    136、137、138、139、149、143合計金額831,800 元等支票
    因存款不足而退票)。
四、惟原告於89年10月間接獲本院89年度促字第10842 號支付命
    令在案，原告即至黃光廷處與其理論，黃光廷聲稱：再開一
    張831,800 元之支票即可換取已聲請核發支付命令之支票，
    原告應其要求開立，黃光廷於收取上開830,000 元之支票及
    現款1,800元後，即告知原告：須待所開立之830,000元支票
    兌現後，自會將已發支付命令之支票還與原告。而原告於89
    年10月26日所簽發之支票原到期日為90年1 月30日，原告自
    知90年1月30日無法就該支票撥款兌現，故提前於90年1月19
    日提供另紙票號：0000000、面額同為830,000元、到期日90
    年4月30日之支票，則累計至90年1月19日黃光廷手中持有原
    告所開立支票面額已達4,444,800元。
五、然原告自85年間起交付與訴外人黃光廷之甲存支票均係榮金
    窯業，負責人彭文吉，至89年8月4日彭文吉死亡後，該甲存
    帳戶即停止使用，且被列為拒絕往來戶。按黃光廷放款習慣
    原則，就原告所交付之支票已列為拒絕往來，進而發票人彭
    文吉於89年8月4日已死亡，更不可能將款項借與原告，僅就
    其所核算之利息金額，以複利方式向原告催討，倘若原告未
    依其指定金額交付利息，即聲稱要拍賣原告之不動產，原告
    為避免不動產遭其查封拍賣，致依其指定金額交付利息及支
    票、本票與黃光廷，累積至91年5月18日業已達6,072,990元
    。
六、是黃光廷與原告之債權債務金額僅就89年度促字第10842 號
    其中725,000元債權存在，另關於89年促字第1321 號支付命
    令金額1,780,000 元係經黃光廷附條件指定簽發擔保金額，
    並無實際借款行為。再查本件抵押權存續期間自88 年8月16
    日起至91年8 月15日止計三年，被告從未就本件抵押權撥貸
    任何款項與原告，顯然被告就本件抵押權及抵押債權不存在
    。而消費借貸以金錢或其他代替物之交付而生效力，民法第
    475 條定有明文。又設定抵押權，以債權之成立為前提，若
    其債權不成立或無效時，因抵押權之有從屬性，其抵押權應
    不發生效力，則抵押權設定登記自應予塗銷。而被告竟據以
    向本院聲請強制執行，現由本院92年度執字第5518號案件進
    行強制執行，顯然已損害原告之財產利益。
七、被告對於原告既無抵押債權存在，而卻遲未塗銷該最高限額
    抵押權，並據此聲請強制執行，則原告之財產在法律上已處
    於不安狀態，有即受確認判決以排除被告之債權不存在必要
    ，而設定義務人莊傅錫妹已於90年6 月14日死亡，死亡時無
    配偶，其未生育，領有養女丙○○、養子莊鎮民二人，而莊
    鎮民早於莊傅錫妹死亡，惟莊鎮民與其配偶邱寶秀育有二子
    ，長子乙○○、次子甲○○，再系爭土地因遺產稅並未繳納
    ，尚未完成繼承手續，爰依民法第821條及第820條第3 項規
    定出具共同同意書，委由原告提起本件訴訟。
八、原告為此聲明：
  (一)確認被告就莊傅錫妹所有坐落新竹縣竹東鎮○○段55地號
      土地及原告所有前開土地上建物，建號300 號即門牌號碼
      新竹縣竹東鎮○○路○段108巷30弄10號，鋼筋混凝土造三
      層樓房全部，在新竹縣竹東地政事務所以東地字第188260
      號收件，88年8月23 日登記，抵押權利人丁○○○所登記
      之最高限額3,000,000 元之抵押權不存在。
  (二)被告應將前項之抵押權設定登記予以塗銷。
  (三)訴訟費用由被告負擔。
貳、被告則以：
一、被告確有借款如附表所示之本金合計4,711,990 元、利息合
    1,129,488 元給原告，嗣原告無法依約還錢，便以開立支票
    、本票來償還借款。而原告於借款之後係開立兩到三個月票
    期之支票交付被告，借款利率則按照月息一分( 100,000 元
    收3,000元的利息)收取利息。又原告確有參加被告配偶黃光
    廷所組之互助會並繳納會款，然於原告交付被告之支票未如
    期兌現之後，被告已將原告參加被告互助會之會款於向法院
    聲請支付命令前直接予以抵銷。而原告於88年4 月19日存入
    被告在華南銀行帳戶內之4,000,000 元，係償還原告之前向
    被告所為之借款，與本件借款無涉。且原告當初上門借錢之
    際，再三保證絕對不會欠被告一毛錢，然後來還不出錢時，
    再以被告利息高及強行扣除會金等一大堆理由推諉還款，再
    原告當初向被告借錢之時，即已知悉被告借款利息之計算方
    式等語置辯。
二、被告為此聲明：
  (一)原告之訴駁回。
  (二)訴訟費用由原告負擔。
、程序方面：
    按繼承人自繼承開始時，除本法另有規定外，承受被繼承人
    財產上之一切權利、義務。但權利、義務專屬於被繼承人本
    身者，不在此限。繼承人有數人時，在分割遺產前，各繼承
    人對於遺產全部為公同共有，此為民法第1148條、第1151條
    分別定有明文。又公同共有人之權利義務，依其公同共有關
    係所由規定之法律或契約定之。除前項之法律或契約另有規
    定外，公同共有物之處分，及其他之權利行使，應得公同共
    有人全體之同意，此觀民法第828 條規定自明。公同共有物
    之處分及其他權利之行使，除其公同關係所由規定之法律或
    契約另有規定外，應得公同共有人全體之同意，非任何一人
    所得私擅處分，以公同共有之財產為訴訟標的者，其法律關
    係之性質既須合一確定，故非由公同共有人全體或得其他公
    同共有人全體之同意起訴或被訴，則於當事人之適格即有欠
    缺。查原告起訴主張確認被告就莊傅錫妹所有系爭坐落新竹
    縣竹東鎮○○段55地號土地，在新竹縣竹東地政事務所以東
    地字第188260號收件，88年8月23 日登記，抵押權利人丁○
    ○○所登記之最高限額3,000,000 元之抵押權不存在乙節，
    因莊傅錫妹已於90年6 月14日死亡，其繼承人即其子女，而
    莊傅錫妹除收養原告為養女外，復收養莊鎮民為養子，惟因
    莊鎮民於80年12月18日即已死亡，自應由莊鎮民與訴外人邱
    寶秀所生之子女乙○○、甲○○代位繼承其父之應繼分，是
    原告與乙○○、甲○○對於莊傅錫妹所遺系爭坐落新竹縣竹
    東鎮○○段55地號土地應為公同共有，而原告提起本件訴訟
    ，既攸關對於公同共有物權利之行使，自應得公同共有人全
    體之同意，則原告提出乙○○、甲○○立具同意原告依民法
    第821條及第820條第3 項之規定(註：此處誤引法條)，提起
    本件訴訟之共同同意書，既據乙○○、甲○○之共同代理邱
    寶秀到庭證述：同意原告提出本件訴訟等語(詳本院94年1月
    12日言詞辯論筆錄 )，則原告提起本件訴訟，既得其他公同
    共有人全體之同意，揆之上開規定，難謂其提起本件訴訟，
    當事人適格之要件有所欠缺，合先敘明。
肆、兩造不爭執之事項：
一、莊傅錫妹所有系爭坐落新竹縣竹東鎮○○段55地號土地，及
    原告所有前開土地上建物，即竹東鎮○○段300 建號即門牌
    號碼新竹縣竹東鎮○○路○段108巷30弄10號建物，鋼筋混凝
    土造三層樓房全部，經新竹縣竹東地政事務所以88年東地字
    第188260號收件，88年8月23 日登記，設定權利價值最高限
    額3,000,000 元之抵押權予被告，約定權利存續期間自88年
    8月16日起至91年8月15日止，利息依各個契約之約定，擔保
    原告及莊傅錫妹對於被告之債務等情，業據原告提出土地及
    建物登記謄本各一紙附卷可稽，且為被告所不爭。
二、又被告曾以執有榮金窯業為發票人，支票號碼QW111493，發
    票日89年11月17日，票面金額1,780,000 元，經原告及莊傅
    錫妹在其後背書之支票一紙，屆期提示不獲兌現為由，聲請
    本院對於原告及莊傅錫妹核發支付命令，經本院89年度促字
    第13218 號支付命令判命原告及莊傅錫妹應向被告連帶清償
    1,780,000 元，及自89年11月17日起至清償日止，按年息百
    分之六計算之利息，因原告與莊傅錫妹未於法定期間內提出
    異議，該支付命令業已確定在案等情，業據原告提出該紙支
    付命令，且經本院依職權調閱89年度促字第13218 號支付命
    令卷宗核閱無訛，亦為兩造所不否認。
三、再被告之配偶黃光廷亦聲請本院對於原告及莊傅錫妹核發支
    付命令，經本院89年度促字第10842 號支付命令判命原告及
    莊傅錫妹應向黃光廷連帶清償831,800元，及其中106,800元
    自89年9月18日起，又其中120,000元自89年10月2 日起，又
    其中100,000元自89年10月2日起，又其中145,000元自89 年
    10月2日起，又其中160,000元自89年8月24日起，又其中200
    ,000 元自89年8月30日起，均至清償日止，按年息百分之六
    計算之利息，因原告與莊傅錫妹未於法定期間內提出異議，
    該支付命令亦已確定在案等情，業據被告提出該紙支付命令
    ，及本院支付命令確定證明書各一紙附卷為憑，亦為兩造所
    不否認。
四、另原告曾於88年4月19日轉帳匯款4,000,000元至被告在華南
    銀行開立帳戶內，亦據本院依原告聲請向華南銀行竹東分行
    函查明確，有華南銀行竹東分行94年6月9日(94)華竹東字第
    118 號函檢附轉帳傳票影本一紙附卷可佐，復為兩造所不爭
    。
伍、本院得心證之理由：
一、本件兩造爭執之處，經本院整理爭點係在於被告對於原告在
    系爭房地上設定之抵押債權金額為何？原告請求被告塗銷抵
    押權設定登記有無理由？
二、按債務人對於支付命令未於法定期間合法提出異議者，支付
    命令與確定判決有同一之效力；前項支付命令有第496條第1
    項之情形者，得提起再審之訴，並以原支付命令之聲請，視
    為起訴，此為民事訴訟法第521條第1項、第2 項所明定。經
    查，被告既曾聲請本院對於原告及莊傅錫妹核發支付命令，
    經本院89年度促字第13218 號支付命令判命原告及莊傅錫妹
    應向被告連帶清償1,780,000 元，及自89年11月17日起至清
    償日止，按年息百分之六計算之利息，因原告與莊傅錫妹未
    於法定期間內提出異議，該支付命令業已確定在案，揆之上
    開規定，該支付命令即與確定判決有同一之效力，且因被告
    聲請該支付命令所請求之原因事實，係被告執有榮金窯業為
    發票人，支票號碼QW111493，發票日89年11月17日，票面金
    額1,780,000 元，經原告及莊傅錫妹在其後背書之支票一紙
    ，屆期提示不獲兌現乙節，則被告對於原告及莊傅錫妹取得
    債權1,780,000 元發生日期既係於89年11月17日，顯在本件
    最高限額3,000,000抵押權存續期間( 自88年8月16日起至91
    年8月15日止)內，應認該債權為抵押權擔保效力所及，堪予
    認定。是被告主張如附表編號7 之債權及因此產生之利息，
    應為本件抵押權存續期間內發生之債權，而為抵押權效力所
    為，堪予採信。
三、又被告雖主張對於原告於本件抵押權存續期間內，有如附表
    編號1至6之債權發生乙節，惟此部分債權既經被告之配偶黃
    光廷聲請本院對於原告及莊傅錫妹核發支付命令，經本院89
    年度促字第10842 號支付命令判命原告及莊傅錫妹應向黃光
    廷連帶清償831,800元，及其中106,800元自89年9 月18日起
    ，又其中120,000元自89年10月2 日起，又其中100,000元自
    89年10月2日起，又其中145,000 元自89年10月2日起，又其
    中160,000元自89年8月24日起，又其中200,000 元自89年 8
    月30日起，均至清償日止，按年息百分之六計算之利息確定
    在案，亦據原告提出黃光廷聲請該支付命令之訴狀影本一紙
    附卷可稽，核與被告主張附表編號1至6之債權金額、發生日
    期俱為相同，而黃光廷雖係被告之配偶，惟與被告在法律上
    既為不同之權利義務主體，則本件抵押權既係登記被告為權
    利人，即難認未經登記為權利人之黃光廷亦為系爭房地之抵
    押權人，是黃光廷對於原告及莊傅錫妹所取得之上開債權，
    即難認為本件抵押權擔保效力所及，故被告主張如附表編號
    1至6之債權，亦為本件抵押權存續期間內發生之債權，而為
    抵押權效力所及，即屬無據，難予採信。
四、再被告主張對於原告於本件抵押權存續期間內，有如附表編
    號8至11 之債權發生等情，並提出原告交付支票反面影本及
    被告之子黃國慶所有合作金庫活期儲蓄存款存摺等為證，惟
    證人黃國慶既到庭證述：「(問：你在那些銀行有開戶？)答
    ：郵局、竹東合作金庫及彰化銀行。」、「( 問：三個帳號
    是否都是你在使用？ )答：是，我母親會向我調資金，我會
    借給他。」、「(問：借錢給你母親的方式為何？)答：我拿
    印章及存摺由她直接去領，我母親領完之後會將向我借的款
    項還我。」、「( 問：《提示卷附支票背面》黃國慶的印文
    是否你本人所蓋用？ )答：是。並不是我母親幫我刻印章蓋
    用。」、「(問：支票是否你拿去銀行提示？)答：這些支票
    是我母親要還錢給我，她幫我拿去銀行軋進去。」、「( 問
    ：你的帳戶內都有大規模資金進出，你本身是否有這樣的財
    力？)答：有，這些都是我的存款。」、「(問：卷附原告開
    的或背書的支票，是否都是你母親交給你的？ )答：是。主
    要是我母親要還錢給我。」等語(詳本院94年6月29日言詞辯
    論筆錄 )，已就原告背書之支票係由被告交付，作為償還向
    其借款使用等情，予以證述明確，審證人黃國慶與被告為母
    子至親，衡之常情，應無故為不利於被告陳述之理，是被告
    既將其取得原告背書之支票交付予黃國慶，作為償還借款之
    用，即難認被告仍得對原告行使票據上之權利，又因被告所
    執借款予原告之證明，既係提出黃國慶所有合作金庫活期儲
    蓄存款存摺加以證明，惟存摺紀錄僅能證明有提領現金之證
    明，至於提領後係將金額交付何人，有無確實交付原告收受
    ，既未據被告提出任何證據資料加以證明，即難據此採為有
    利於被告之認定，此觀被告所列如附表所示編號9之債權830
    ,000元，雖提出將原告所背書交付830,000元之支票於90年1
    月19日代收(貼現)之支票反面為憑，惟其提出黃國慶之合作
    金庫活期儲蓄存款存摺卻係記載該筆借款係於89年1 月19日
    支付400,000元，及於89年1月19日支付280,000 元，則上開
    資金提領時間與收受票據時間既相距長達一年，顯難信其主
    張為真實，是被告上開所述，即難採信。
五、次按當事人主張有利於己之事實者，就其事實有舉證之責任
    ，民事訴訟法第277 條定有明文，再按，金錢借貸契約為要
    物契約，以貸與人「金錢之交付」為該消費借貸契約成立之
    要件。此所謂交付，指貸與人將其對於借貸標的款項之事實
    上管領力移轉與借用人而言。換言之，須借用人就貸與人所
    移轉之款項有自由支配之能力，始足當之，最高法院88年台
    上字第1858號判決意旨參照。查本件被告雖主張對於原告於
    本件抵押權存續期間內，有如附表編號12至15之債權發生等
    情，惟為原告所否認，揆諸上開規定，即應由被告就交付金
    錢予原告之事實，負舉證之責。而原告就編號12、15號之債
    權既未提出任何證據資料加以證明，就編號13、14部分則提
    出原告分別於90年5月30日簽發，到期日為90年6月30日、面
    額為514,000元之本票，及90年6月13日簽發、到期日為90年
    6月30日、面額為200,000元之本票各一紙證明其與原告有密
    切之金錢往來關係，惟交付票據之情形萬千，或為借貸或為
    贈與或為清償，尚不能以被告執有原告簽發之票據，即遽謂
    原告有向被告借款，此外，被告復未能就其確有交付金錢予
    原告之事實舉證以實其說，亦難僅據其所述，採為對其有利
    之認定。
六、末查，原告雖曾於88年4月19日轉帳匯款4,000,000元至被告
    在華南銀行開立帳戶內，惟原告既自承其於85年間，為前任
    職在其公司之劉玉梅、余鎮汶所交付予黃光廷之甲存支票背
    書，並提供不動產供設定抵押權以為擔保，爾後因訴外人劉
    玉梅與余鎮汶所簽發之甲存支票陸續遭存款不足而退票，又
    於86年10月24日遭拒絕往來，黃光廷遂要原告簽發面額共1,
    063,945 元之支票及補貼利息，並提出其自86年起至90年間
    止與被告及其家人間之資金往來票據記錄明細表為證，則原
    告與被告前既有甚多資金往來關係，為清償先前欠款，乃交
    付上開4,000,000 元予被告，應與常理無悖，且因上開匯款
    時日，距被告執有榮金窯業為發票人，支票號碼QW111493，
    發票日89年11月17日，票面金額1,780,000 元，經原告及莊
    傅錫妹在其後背書之支票一紙時間相隔一年半有餘，衡情應
    會先沖抵之前原告所負之債務後再為續借，即難以此抵銷該
    1,780,000 元之債務，洵堪認定。
七、綜上所述，被告主張原告及莊傅錫妹應向其連帶清償1,780,
    000 元，及自89年11月17日起至清償日止，按年息百分之六
    計算之利息，應為本件抵押權存續期間內發生之債權，而為
    抵押權效力所為，既堪採信，且原告亦未提出證據證明其已
    清償此部分債務，則被告得請求原告給付該1,780,000 元，
    及該1,780,000 元自89年11月17日起至本院言詞辯論終結94
    年6 月29日止，按年息百分之六計算之利息為493,060 元【
    計算式為：(1,780,000x6%x4)+(1,780,000x6%÷12)x(7+12/
    30)=493,060】，合計2,273,060元【計算式為：(1,780,000
    +493,060)=2,273,060 】，從而，原告提起本件訴訟請求確
    認被告於系爭房地上所設定本金最高限額3,000,000 元，其
    中超過2,273,060 元之抵押債權不存在，尚屬有據，應予准
    許，逾此部分之請求，則屬無據，難予採信。又本件抵押權
    擔保之存續期間內既有既存之債權2,273,060 元存在，依抵
    押權之從屬性，應難准許原告請求被告塗銷抵押權設定登記
    ，是原告併請求被告應將前項之抵押權設定登記予以塗銷，
    亦屬無據，難予准許。
八、因本案事證已臻明確，兩造其餘陳述及證據聲請與判決結果
    無礙，爰不予審酌，併予敘明。
九、結論：原告之訴為一部有理由、一部無理由，依民事訴訟法
    第79條，判決如主文。
中　　華　　民　　國　　94　　年　　7 　　月　　15　　日
                  民事第二庭    法　官　王佳惠
以上正本係照原本作成。
如對本判決上訴，須於判決送達後20日內向本院提出上訴狀。
中　　華　　民　　國　　94　　年　　7 　　月　　15　　日
                                書記官　林淑瑜
